

Rua Guira Acangatara, 29. 03718-090, São Paulo-SP

giovanelopes@id.uff.br

11 95988-1776

Giovane Lopes da Silva, Desenvolvedor

Desenvolvedor Flutter com 4 anos de experiência em criação de aplicativos móveis robustos e de alta qualidade. Focado em Flutter, Dart e desenvolvimento de interfaces de usuário responsivas. Forte habilidade em trabalhar em equipe e em entregar soluções eficientes que atendam às necessidades dos clientes.

Experiência Profissional

Desenvolvedor Flutter - Gabriel, São Paulo SP

Fevereiro 2022 - Fevereiro 2023

- Desenvolvimento de novas funcionalidades e correção de bugs.
- Clean Architecture / Clean Dart.
- Gerenciamento de estado Mobx e Cubit (Bloc).
- Comunicação com equipe de Design UI/UX.
- Integração com Firebase, Mixpanel e Onesignal.

Desenvolvedor Flutter Jr. - Inspectos, Rio de Janeiro RJ

Outubro 2020 - Janeiro 2022

- Desenvolvimento de novas funcionalidades e correção de bugs.
- Arquitetura MVC.
- Gerenciamento de estado Bloc.
- Comunicação com equipe de Design UI/UX.
- Integração com Firebase, Crashlytics e Bucket s3.
- Criação de tela e prototipação de novas funcionalidade no Figma.

Desenvolvedor Flutter Jr. - Conecta Comercio e Serviços Ltda, Rio de Janeiro RJ

Janeiro 2020 - Julho 2020

- Desenvolvimento de novas funcionalidades e correção de bugs.
- Clean Architecture.
- Gerenciamento de estado Bloc.
- Comunicação com equipe de Design UI/UX.
- Integração com Firebase.

Formação Acadêmica

Graduação em Sistemas de Informação, Universidade Federal Fluminense, Niterói, RIo de Janeiro.

Janeiro 2017 - Atualmente.